# 首次执行企业会计准则年报审计的要求？

提问人：cwl75 时间：2011-04-06 17:30:17
一家外资企业 2010 年首次执行企业会计准则，是否需要单独出具对期初数进行审计的审计报告？有没有小企业的审计报告可供参考？上市公司的太麻烦了，这个小单位除了科目合并外没有什么调整项目。

回答人：chenyiwei
对首次执行日的专项报告，应当只是国有企业有强制性的要求。见“关于中央企业执行《企业会计准则》有关事项的通知”（国资发评价[2007]38号）和“关于中央企业执行《企业会计准则》有关事项的补充通知”（国资厅发评价[2007]60号）。非国有企业没有此类强制性要求，只是在首次执行后的第一份年报中按解释 1 号的规定披露差异调节表即可，无需出具单独的报告。

回答人：chenyiwei
回复 藤椅 cwl75 的帖子不知道你所指的是在财务报表附注中还是在单独的首次执行日调节表专项报告中？如果是在专项报告中，则仅仅一张调节表而没有文字说明（即使没有可能对净资产、净利润产生影响的调节项目）是不恰当的。

提问人：jinjingui 时间：2014-01-14 15:35:22
请教陈老师，企业以前执行企业会计制度， 2013 年开始执行企业会计准则，以前年度是按照个别认定法计提坏账准备，余额为 0 ，其实是从来不用提的， 2013 年采用企业会计准则了，也还是按照个别认定法计提坏账准备，计提数还是 0 。请问认定计提准备为 0 需要的证明依据为哪些呢？明明有些 3 年以上的款项，明知道收不回来的，企业还是说个别认定了，应提数为 0 ，那么审计时，该怎样处理呢，谢谢您！比较迷茫！还有就是采用会计准则以后，会计估计变更了，比如 13 年按组合计提了准备，也不需要追溯 12 年度的准备，对不？附注上披露期初期末时，怎样做出说明比较适当呢？

回答人：chenyiwei
认定会计估计变更有一个前提：变更前的会计估计符合当时实际情况，后由于“资产和负债的当前状况及预期经济利益和义务发生了变化”（内外部环境变化）导致需要进行变更。并不否定变更前的原估计在当时环境下的有效性

回答人：chenyiwei
如果前期会计估计明显不合理的（如坏帐准备的计提与实际可收回情况严重背离），属于滥用会计估计，应按前期差错更正处理。